臺灣新北地方法院三重簡易庭小額民事判決
     　　　　　　　　　　　　　　　110年度重小字第3768號
原      告  台新國際商業銀行股份有限公司

法定代理人  尚瑞強  
訴訟代理人  黃昱撰  


被      告  吳信男  

上列當事人間請求清償借款事件，經本院於民國111年3月25日言
詞辯論終結，本院判決如下：
    主  文
原告之訴駁回。
訴訟費用新臺幣壹仟元由被告負擔。
    事實及理由要領
壹、程序方面
　　按訴狀送達後，原告不得將原訴變更或追加他訴，但擴張或
    減縮應受判決事項之聲明者，不在此限；簡易訴訟程序，除
    本章別有規定外，仍適用第一章通常訴訟程序之規定；第43
    6條之規定，於小額程序準用之，民事訴訟法第255條第1項
    第3款、第436條第2項、第436條之23分別定有明文。本件原
    告起訴時原請求被告應給付原告新臺幣（下同）4萬9,123元
    ，及自民國95年10月6日起至104年8月31日止，按年息百分
    之20計算之利息，及字104年9月1日起至清償日止，按年息
    百分之15計算之利息。嗣原告於111年1月7日具狀就利息部
    分之請求變更為自105年9月17日起至清償日止，按年息百分
    之5計算之利息，核原告前揭變更，屬縮減應受判決事項之
    聲明，揆諸前開說明，應予准許。
貳、實體方面
一、原告主張：
    被告前於民國92年6月26日向原告申請現金卡使用，約定被
    告得以金融卡提款或轉帳之方式動用額度範圍內之現金，惟
    須於每月繳款截止日依約清償每月應還款之金額，如未依約
    繳納最低，債務即視為全部到期，應按年息百分之20計算利
    息，詎被告未依約繳納最低應付款，迄至95年10月5日止尚
    積欠原告本金4萬9,123元及約定利息未為清償，迭經催討仍
    置之不理。爰依現金卡契約之法律關係提起本訴訟件，並聲
    明：被告應給付原告4萬9,123元，及自105年9月17日起至清
    償日止，按年息百分之5計算之利息。
二、被告則以：被告自94年起即未再接獲原告之任何繳費通知，
    亦再無任何消費行為，迄今已逾16年，就原告之請求主張消
    滅時效等語置辯。
三、法院之心證：
（一）原告主張之上開事實，業據其提出現金卡轉換申請書、約
      定條款、帳務明細表（支付命令卷第7至9頁）、帳務查詢
      明細、交易明細（參見111年1月7日準備狀附件）等件為
      證，核屬相符，並為被告所不爭執，惟以前詞置辯。
（二）按請求權，因15年間不行使而消滅；利息、紅利、租金、
      贍養費、退職金及其他一年或不及一年之定期給付債權，
      其各期給付請求權，因5 年間不行使而消滅；消滅時效，
      自請求權可行使時起算，民法第125 條、第126 條、第12
      8 條前段分別定有明文。復按消滅時效，因請求、承認、
      起訴而中斷，亦為民法第129 條第1 項所明定。所謂承認
      ，指義務人向請求權人表示是認其請求權存在之觀念通知
      ，不以明示為限，默示的承認，如請求緩期清償、支付利
      息等，亦生承認之效力（最高法院51年台上字第1216號判
      例意旨參照）。經查，被告雖抗辯就本件債權自94年起算
      ，迄今已逾16年云云，惟原告就本件積欠債務，最後還款
      日係於95年9月6日已現金還款方式清償1,600元，有交易
      查詢紀錄可佐，則被告迄至95年9月6日日止既持續對原告
      為一部清償，自生承認之效力，揆諸前揭說明，原告對於
      被告之借款本金請求權時效固因被告承認而中斷，惟依本
      院案件繫屬日期顯示，原告遲至110年9月14日始向本院聲
      請對被告核發支付命令，本件借款本金債權自已逾15年之
      時效。至原告雖稱：依現金卡信用貸款約定書第5條約定
      ：還款日自首次動支日起，以1個月為還款週期，期間於
      還款日應繳足每期應繳金額，並續以次月相當日為還款日
      ，故應以95年10月6日為起算日云云，然依原告所提出之
      交易查詢紀錄記載，被告於95年9月6日清償1,600元，本
      金餘額暫付款沖抵尚餘4萬9,123元，沖抵利息1,379元，
      法務費221元，可認被告於95年9月6日之清償並未繳足應
      繳金額，縱認有清償舉動，原告仍就剩餘之積欠款項自95
      年9月7日起即可續為主張，原告既遲至110年9月14日始向
      本院聲請對被告核發支付命令，且未舉證有何時效中斷事
      由，其就借款本金之請求權，已罹於15年時效，經被告為
      時效抗辯而消滅，效力亦及於此所生之利息。從而，被告
      抗辯借款本金及利息債權之請求權已罹於時效而拒絕給付
      ，即屬有據。
四、從而，原告本於現金卡使用契約之法律關係，請求被告給付
    4萬9,123元，及自105年9月17日起至清償日止，按年息百分
    之5計算之利息，為無理由，應予駁回。
五、本件係依小額訴訟程序所為原告敗訴之判決，爰確定訴訟費
    用額1,000元（第一審裁判費），由原告負擔。
中    華    民    國    111   年    4     月    8     日
                  臺灣新北地方法院三重簡易庭
                      法      官  王雅婷
以上正本係照原本作成。
如不服本判決，應於送達後20日內，向本院提出上訴狀，並表明
上訴理由（上訴理由應表明一、原判決所違背之法令及具體內容
。二、依訴訟資料可認為原判決有違背法令之具體事實。），如
於本判決宣示後送達前提起上訴者，應於判決送達後20日內補提
上訴理由書（須附繕本），如未於上訴後20日內補提合法上訴理
由書，法院得逕以裁定駁回上訴。
中    華    民    國    111   年    4     月    8     日
                      書  記  官  陳芊卉